【裁判字號】    97,訴,473
【裁判日期】    970508
【裁判案由】    槍砲彈藥刀械管制
【裁判全文】
臺灣板橋地方法院刑事判決               97年度訴字第473號
公  訴  人  臺灣板橋地方法院檢察署檢察官
被      告  甲○○
指定辯護人  黃柏彰律師
上列被告因違反槍砲彈藥刀械管制條例案件，經檢察官提起公訴
（96年度偵字第29418 號），本院判決如下：
    主  文
甲○○未經許可，持有可發射子彈具有殺傷力之改造槍枝，處有
期徒刑參年貳月，併科罰金新臺幣伍萬元，罰金如易服勞役，以
新臺幣壹仟元折算壹日。扣案具有殺傷力之土造轉輪霰彈槍壹支
（槍枝管制編號0000000000號）及制式霰彈參顆均沒
收。
    事  實
一、甲○○明知可發射子彈具有殺傷力之槍枝及具有殺傷力之子
    彈，非經中央主管機關許可，不得持有，竟未經許可，於民
    國95年底某日，在臺北縣板橋市○○街，向真實姓名年籍不
    詳綽號「柏松」之友人借得土造轉輪霰彈槍1 枝（槍枝管制
    編號0000000000號）及口徑12 GAUGE之制式霰彈5 顆，其後
    即無故持有該等槍彈。嗣於96年12月5 日21時40分許，在臺
    北縣中和市○○路127 號對面之「連城停車場」為警查獲，
    並於其所駕駛車牌號碼0531-FS 號自用小客車上扣得前開土
    造轉輪霰彈槍1 枝及制式霰彈5 顆。
二、案經臺北市政府警察局移送臺灣板橋地方法院檢察署檢察官
    偵查起訴。
    理  由
一、按被告以外之人於審判外之陳述，雖不符刑事訴訟法第159
    條之1 至第159 條之4 之規定，但經當事人於審判程序同意
    作為證據，法院審酌該言詞陳述或書面陳述作成時之情況，
    認為適當者，亦得為證據；當事人、代理人或辯護人於法院
    調查證據時，知有第159 條第1 項不得為證據之情形，而未
    於言詞辯論終結前聲明異議者，視為有前項之同意，此據同
    法第159 條之5 規定甚明。查本判決後引之被告甲○○以外
    之人於審判外之陳述（含書面陳述），固屬傳聞證據，惟被
    告及其辯護人就該等審判外陳述之證據能力，於本院準備程
    序均表示不予爭執，且迄至言詞辯論終結前，就該等證據資
    料之證據能力亦未再聲明異議，而公訴檢察官於本院準備程
    序期日中則表示該等證據資料均有證據能力。本院審酌該等
    證據資料製作時之情況，尚查無違法不當及證明力明顯過低
    之瑕疵，亦認為以之作為證據應屬適當，故揆諸前開法律規
    定與說明，爰逕依刑事訴訟法第159 條之5 規定，認該等證
    據資料均例外有證據能力。
二、上揭事實，業據被告於偵查及本院審理時坦承不諱，並有前
    開土造轉輪霰彈槍1 枝（槍枝管制編號0000000000號）及口
    徑12 GAUGE之制式霰彈5 顆扣案可稽。又上開扣案槍彈經送
    請內政部警政署刑事警察局鑑定結果，認上開槍枝係土造轉
    輪霰彈槍，擊發功能正常，可供擊發口徑12 GAUGE制式霰彈
    使用，認具殺傷力；前開子彈5 顆，認均係口徑12 GAUGE制
    式霰彈，採樣2 顆試射，可擊發，認具殺傷力，此有內政部
    警政署刑事警察局96年12月27日刑鑑字第0960185376號槍彈
    鑑定書1 紙附卷為憑，足佐被告之自白與事實相符。本件事
    證明確，被告犯行洵堪認定，應予依法論處。
三、核被告所為，係犯槍砲彈藥刀械管制條例第8 條第4 項之未
    經許可持有可發射子彈具有殺傷力之改造槍枝罪、同條例第
    12條第4 項之未經許可持有子彈罪。被告於同一時地，同時
  ?持有前開具有殺傷力之改造槍枝、子彈，係以一行為而觸犯
    上開二罪名，為想像競合犯，應依刑法第55條規定論以較重
    之未經許可持有可發射子彈具有殺傷力之改造槍枝罪。爰審
    酌未經許可之槍砲彈藥，其持有及流通危害人身安全、社會
    秩序至鉅，而為國法所厲禁，並經各類教育及傳播媒體廣為
    宣導週知，被告猶未經許可，恣意持有可發射子彈具有殺傷
    力之改造手槍及子彈，藐視公共規範，欠缺守法觀念，應予
    非難，兼衡其持有槍彈之數量、期間、犯罪之動機、手段、
    所生危害程度及犯罪後坦承犯行，態度尚稱良好等一切情狀
    ，量處如主文所示之刑，並諭知罰金易服勞役之折算標準，
    以資懲儆。
四、扣案具有殺傷力之土造轉輪霰彈槍1 支（槍枝管制編號0000
    000000）及尚未經試射之具有殺傷力子彈3 顆，均屬違禁物
    ，應依刑法第38條第1 項第1 款之規定宣告沒收。另扣案之
    原具有殺傷力之子彈2 顆，送驗後經試射，業失其子彈性質
    而不具殺傷力，已非違禁物，爰不予諭知沒收。
據上論斷，應依刑事訴訟法第299 條第1 項前段，槍砲彈藥刀械
管制條例第8 條第4 項、第12條第4 項，刑法第11條前段、第55
條、第38條第1 項第1 款、第42條第3 項，判決如主文。
本案經檢察官林俊峰到庭執行職務。
中    華    民    國    97    年    5     月    8    日
                  刑事第七庭  審判長法  官  胡堅勤
                                    法?官  李君豪
                                    法?官  吳佳穎
以上正本證明與原本無異
如不服本判決應於送達後10日內向本院提出上訴狀
                                    書記官  陳香君
中    華    民    國    97    年    5     月    8    日
附錄本案論罪科刑法條全文：
槍砲彈藥刀械管制條例第8條
未經許可，製造、販賣或運輸鋼筆槍、瓦斯槍、麻醉槍、獵槍、
空氣槍或第4 條第1 項第1 款所定其他可發射金屬或子彈具有殺
傷力之各式槍砲者，處無期徒刑或5 年以上有期徒刑，併科新臺
幣1000萬 元以下罰金。
未經許可，轉讓、出租或出借前項所列槍枝者，處5 年以上有期
徒刑，併科新臺幣1000萬元以下罰金。
意圖供自己或他人犯罪之用，而犯前2 項之罪者，處無期徒刑或
7 年以上有期徒刑，併科新臺幣1000萬元以下罰金。
未經許可，持有、寄藏或意圖販賣而陳列第1 項所列槍枝者，處
3 年以上10年以下有期徒刑，併科新臺幣700 萬元以下罰金。
第1 項至第3 項之未遂犯罰之。
槍砲彈藥刀械管制條例第12條
未經許可，製造、販賣或運輸子彈者，處1 年以上7 年以下有期
徒刑，併科新臺幣500 萬元以下罰金。
未經許可，轉讓、出租或出借子彈者，處6 月以上5 年以下有期
徒刑，併科新臺幣300 萬元以下罰金。
意圖供自己或他人犯罪之用，而犯前2 項之罪者，處3 年以上10
年以下有期徒刑，併科新臺幣700 萬元以下罰金。
未經許可，持有、寄藏或意圖販賣而陳列子彈者，處5 年以下有
期徒刑，併科新臺幣300 萬元以下罰金。
第1 項至第3 項之未遂犯罰之。


司法院資訊處製作；財團法人民間司法改革基金會備份。
